智慧財產及商業法院民事裁定  
111年度民秘聲字第34號
聲  請  人  曌嘉科技有限公司


法定代理人  馮松珍              
代  理  人  孫少輔律師
相  對  人  柯歷亞                                      

            賴安國律師
            楊啓元律師
上列聲請人因本院111年度民營訴字第5號營業秘密損害賠償等事
件，聲請核發秘密保持命令，本院裁定如下：
　　主   文
一、相對人柯歷亞、賴安國律師、楊啟元律師就附表編號1至3所
    示之訴訟資料不得為實施本院111年度民營訴字第5號訴訟以
    外之目的而使用，或對未受秘密保持命令之人開示。
二、其餘聲請駁回。　　
　　理   由
一、聲請意旨略以：相對人柯歷亞為本院111年度民營訴字第5號
    營業秘密損害賠償等事件（下稱本案訴訟）原告光焱科技股
    份有限公司（下稱光焱公司）之法定代理人，相對人賴安國
    律師、楊啟元律師則為光焱公司之訴訟代理人；光焱公司於
    本案訴訟提出之附件2光碟儲存之臺灣橋頭地方法院111年度
    智重訴字第2號刑事案件（下稱刑案）卷宗電子檔，其中如
    附表編號1至3所示部分，係聲請人公司之資料清單、銷售報
    表、出貨金額表、預測訂單等，涉及聲請人客戶欲購買之產
    品、習性、成本等內容，為聲請人應受保護之營業秘密；附
    表編號4至9則為刑案限制閱覽資料，其中部分為聲請人公司
    實際經營者即本案訴訟被告王○○之手機及電腦數位證據資料
    ，為避免聲請人之商業秘密亦在此等限制閱覽資料內，爰依
    智慧財產案件審理法第11條第1項規定，聲請就附表所示訴
    訟資料，對相對人核發秘密保持命令等語。
二、按當事人或第三人就其持有之營業秘密，經釋明符合下列情
    形者，法院得依該當事人或第三人之聲請，對他造當事人、
    代理人、輔佐人或其他訴訟關係人發秘密保持命令：一、當
    事人書狀之內容，記載當事人或第三人之營業秘密，或已調
    查或應調查之證據，涉及當事人或第三人之營業秘密。二、
    為避免因前款之營業秘密經開示，或供該訴訟進行以外之目
    的使用，有妨害該當事人或第三人基於該營業秘密之事業活
    動之虞，致有限制其開示或使用之必要。前項規定，於他造
    當事人、代理人、輔佐人或其他訴訟關係人，在聲請前已依
    前項第1 款規定之書狀閱覽或證據調查以外方法，取得或持
    有該營業秘密時，不適用之。受秘密保持命令之人，就該營
    業秘密，不得為實施該訴訟以外之目的而使用之，或對未受
    秘密保持命令之人開示，智慧財產案件審理法第11條定有明
    文。
三、經查：
　㈠依聲請人前揭主張，如附表編號1至3所示之資料涉及聲請人
    用以銷售產品之資訊，非一般公眾或同業所得知悉，依商業
    往來交易常情，應不致向無關之第三人揭露，且具有潛在之
    經濟價值，聲請人主張如附表編號1至3所示資料為其所有之
    營業秘密，尚非無據。又相對人對於至本件聲請時止，其未
    曾自閱覽書狀或調查證據以外之方法，取得如附表編號1至3
    所示資料，並未加以爭執，對於就此部分受秘密保持命令亦
    無意見（見本院卷第53頁），則上開營業秘密如經開示，或
    供本案訴訟進行以外之目的使用，確有妨害聲請人基於該營
    業秘密之事業活動之虞。是以，聲請人聲請就附表編號1至3
    所示資料對相對人核發秘密保持命令，經核尚無不合，應予
    准許。
　㈡至附表編號4至9部分，依聲請人主張，編號4、5為本案訴訟
    被告王○○、陳○○之手機及電腦勘驗資料，其餘內容不詳（見
    本院卷第73頁），已難逕認此部分資料均涉及聲請人之營業
    秘密。相對人復辯稱該等部分包含光焱公司於刑案所提供或
    遭被告王○○等人以不正方法取得之資訊，係本件聲請前相對
    人即已合法取得之光焱公司營業秘密或其他文件（見本院卷
    第53至55頁）；聲請人既未提出可供本院即時調查之證據以
    釋明本件秘密保持命令聲請前，相對人未曾自閱覽書狀或調
    查證據以外之方法，取得如附表編號4至9所示資料，依前引
    智慧財產案件審理法第11條第2項規定，聲請人就此部分資
    料聲請本院對相對人核發秘密保持命令，即難認有據，應予
    駁回。
四、依智慧財產案件審理法第13條第1項、智慧財產案件審理細
    則第25條第1項，裁定如主文。
中　　華　　民　　國　　111 　年　　9 　　月　　30　　日
　　　　　　　　　 　     智慧財產第四庭
 　　　　　　　　　　　　　    　 法　官　陳蒨儀
以上正本係照原本作成。　　　　　　　　　　　　　　　　
本裁定就准許部分不得抗告；就駁回部分如不服本裁定，應於送
達後10日內向本院提出抗告狀，並繳納抗告費新臺幣1,000元。
中　　華　　民　　國　　111 　年　　9 　　月　　30　　日
　　　　　　　　　　　　　        書記官　林佳蘋
附註：
一、本秘密保持命令，自本命令送達相對人時起發生效力。
二、受秘密保持命令之人，其住所或居所有遷移時，應向法院陳
    明。
附錄違反本命令之相關處罰條文：
智慧財產案件審理法第35條
違反本法秘密保持命令者，處3年以下有期徒刑、拘役或科或併
科新臺幣10萬元以下罰金。
前項之罪，須告訴乃論。
智慧財產案件審理法第36條
法人之負責人、法人或自然人之代理人、受雇人或其他從業人員
，因執行業務犯前條第1項之罪者，除處罰其行為人外，對該法
人或自然人亦科以前條第1項之罰金。
對前項行為人告訴或撤回告訴者，其效力及於法人或自然人。對
前項法人或自然人告訴或撤回告訴者，其效力及於行為人。
附表：
編號 聲請人聲請核發秘密保持命令範圍 （見本院卷第73頁）  備  註  所在卷宗 頁數  1 111年度偵字第2853號警卷3 643-647頁 012（編號1至8相關檔案均收錄於光焱公司於本案訴訟提出之附件2光碟，檔名均使用「111＿偵＿002863＿DOC」)，僅檔名後幾碼編號不同。故僅標註各該檔案編號） 2 111年度偵字第2863號警卷2 497-506頁 014 3 110年度偵字第12691號卷1 185-206頁 002 4 111年度偵字第2853警卷3 549-602頁 012 5 111年度偵字第2863警卷2 447-496頁 014 6 111年度偵字第2863警卷1 157-168頁、275-308頁 013 7 110年度警聲搜字第456號 88-91頁 016 8 110年度警聲搜字第540號 I75-322頁 017 9 本案訴訟卷一第387頁編號17(限制閱覽：①110偵12691②其他③智財110刑智抗字第22號③111偵2853、2863）